【裁判字號】    89,易更,4
【裁判日期】    890801
【裁判案由】    毒品危害防制條例
【裁判全文】
臺灣板橋地方法院刑事判決                            八十九年度易更字第四號
    公  訴  人  臺灣板橋地方法院檢察署檢察官
    被      告  甲○○
右列被告因毒品危害防制條例案件，經檢察官提起公訴（八十七年度偵字第一二六五
四號），於中華民國八十八年十月六日經本院以八十八年度易字第八號判決，嗣於八
十九年一月十七日經台灣高等法院以八十八年度上易字第五五六八號撤銷原判決，發
回更審，本院判決如左：
    主  文
甲○○幫助施用第二級毒品，處有期徒刑月，如易科罰金，以佰元折算壹日。
    事  實
一、甲○○明知安非他命業經毒品危害防制條例列為第二級毒品，不得製造、運輸、
    販賣、轉讓、施用或持有，竟基於幫助施用安非他命之犯意，於民國八十七年六
    月十二日，因黃世榮至其台北縣板橋市○○街一七０號之住處時，表示欲施用安
    非他命，並委其代為調貨，乃持黃世榮所交付之新台幣（下同）二千元至三千元
    不等價金，向孫新台（檢察官另案偵辦）購得安非他命一小包後，即攜回住處對
    面的廟旁交付予黃世榮（其施用安非他命部分，業經檢察官為不起訴處分）施用
    ，而以此方式幫助黃世榮施用安非他命。嗣黃世榮於八十七年六月十六日二十時
    三十分許，在台北縣板橋市○○路與互助街口前為警查獲，始循線於同日二十二
    時三十分許，在台北縣板橋市○○街一七０號查獲甲○○。
二、案經台北縣警察局海山分局移送臺灣板橋地方法院檢察署檢察官偵查起訴。
    理  由
一、訊據被告甲○○矢口否認有何幫助黃世榮施用第二級毒品犯行，惟查：右揭犯罪
    事實，業據證人黃世榮於偵審中證述綦詳，其於偵查中證稱「（問：有跟甲○○
    買藥？）我是託甲○○跟孫新台買，時間是八十七年六月十二日」（見偵查卷第
    三十三頁反面）、「（託甲○○買安非他命時間、地點？）在八十七年六月十二
    日託甲○○買安非他命，在甲○○家裡，一包三千五百元，我是請甲○○打電話
    給綽號新台幣」（見偵查卷第四十五頁反面），復於本院調查時結證稱「（問：
    你有向甲○○買過安非他命？）我跟他我要貨，錢交給他，後來他貨就交給我，
    我只向他買過一次，是被抓的前二、三天買的，在他家對面廟的旁邊交貨給我，
    我是買二千元或三千元，他給我一包」、「（問：你是調貨還是直接與被告交易
    ？）我是到被告家中說我要安非他命，他沒有直接給我，是他另外打電話調貨，
    我不清楚他打給何人」（見本院八十八年二月二十三日訊問筆錄）。而被告於偵
    查中亦曾白白幫黃世榮調貨，其供稱「（問：向新台幣買幾次？）第一次買二千
    元、第二次買三千元，第一次在八十七年四月中旬，第二次在八十七年六月六日
    ，在板橋市○○路及新海路附近。我只幫黃世榮調貨。」（見偵查卷第四十五頁
    反面），復於本院調查時供稱「（問：是否認識黃世榮？）認識的」、「（有無
    委託你買安非他命？）有的」（見本院八十九年他字第一六八號案卷之八十九年
    七月十二日訊問筆錄），顯見黃世榮之指述即非子虛。參以黃世榮於本院調查時
    稱其與被告自幼即鄰居關係，而被告亦供稱伊與黃世榮間沒有仇怨（見本院八十
    八年二月二十三日訊問筆錄），是黃世榮與被告既無怨隙，其上開證言應非攀誣
    之詞，自堪採信。再參酌黃世榮於警訊中自承其自八十二年十月二十九日就開始
    吸食安非他命，最後一次吸食安非他命是在八十七年六月十三日十七時（見偵查
    卷第十頁反面），則被告所為顯係達幫助黃世榮施用安非他命之甚明。本件事證
    明確，被告空言否認，不足採信，其犯行堪以認定。
二、至被告雖請求再傳訊證人黃世榮以供對質，惟黃世榮於偵審中已就其係何時委託
    被告購買安非他命供其施用一節證述明確，且於八十七年六月十七日及同年七月
    八日兩次偵查庭，及於本院八十八年二月二十三日調查庭，被告與黃世榮均經當
    庭訊問，被告並即時答辯之，是已別無再傳訊之必要。是本院認為並無再傳訊黃
    世榮之必要，併此敘明。
三、按毒品危害防制條例業於八十六年十月三十日經立法院三讀通過，經總統於八十
    七年五月二十日公布施行，自同年月二十二日起生效，該條例已將安非他命列為
    第二級毒品管制，自不得非法製造、運輸、販賣、轉讓、施用或持有，被告違反
    此項規定，幫助黃世榮施用第二級毒品安非他命之行為，係觸犯刑法第三十條第
    一項、同條例第十條第二項之幫助施用第二級毒品罪。其持有安非他命之低度行
    為，應為其幫助施用之高度行為所吸收，不另論罪。又被告之行為，僅止於幫助
    施用第二級毒品，爰依刑法第三十條第二項規定減輕其刑。爰審酌被告等之品行
    、智識程度、幫助他人施用安非他命戕害他人身心、對社會治安可能之危害程度
    非輕、其幫助施用之方法，以及被告等犯罪後之態行等一切情狀，量處如主文所
    示之刑，並諭知易科罰金之折算標準。
據上論斷，應依刑事訴訟法第二百九十九條第一項前段，毒品危害防制條例第十條第
二項，刑法第十一條前段、第三十條、第四十一條，罰金罰鍰提高標準條例第二條，
判決如主文。
本案經檢察官陳伯厚到庭執行職務。
中      華      民      國    八十九      年    八    月    一      日
                                  臺灣板橋地方法院刑事第三庭
                                          法  官  李  幼  妃
右正本證明與原本無異。
如不服本判決，應於判決送達後十日內，向本院提出上訴狀。
                                          書記官  強  梅  芳
中      華      民      國      八十九      年    八    月    三      日
附錄本案論罪科刑法條全文
毒品危害防制條例第十條第二項
施用第一級毒品者，處六月以上五年以下有期徒刑。
施用第二級毒品者，處三年以下有期徒刑。


司法院資訊處製作；財團法人民間司法改革基金會備份。
